# 陈版请教一个基金公司合并财报的问题

提问人：geibob 时间：2014-07-22 12:16:42
陈老师，您好！我想问个关于企业合并报表的问题。如果B公司是一个基金子公司，B公司旗下有一个投资股票市场的基金产品，且其中14%是B公司自有资金。请问这种情况下，是不是这个基金产品可以认作是一个投资性主体，然后B公司财务报表需要合并这个基金产品的财务报表吗？十分感谢！

回答人：chenyiwei
该基金本身通常被视为投资性主体，但这个问题与基金管理公司是否应合并该基金报表的讨论无关。在新修订的合并报表准则下，应运用“主要责任人”和“代理人”的判断标准，分析该基金公司是主要责任人还是代理人，据此确定是否将该基金纳入其合并报表范围。

提问人：geibob 时间：2014-07-23 09:54:52
陈老师，这个产品如果是基金公司主动管理类的，是否应该认定为主要责任人？ 还有楼上说的那个30%是否也应该纳入考虑？非常感谢!

回答人：chenyiwei
主要责任人的判断不是仅仅依据“主动管理”，而是基于四项基本标准（将来在准则应用指南中会提到）。“30％”是其中考虑承担可变回报量级和可变性的比例的参考标准，在多数情况下可作为参照指标使用。

提问人：zengfengxia 时间：2014-07-24 15:36:21
指南什么时候能出来啊？

回答人：chenyiwei
目前不确定，但估计应该快了。